臺灣新竹地方法院刑事判決                            九十年度易字第九六五號
    公  訴  人  臺灣新竹地方法院檢察署檢察官
    被      告  甲○○○有限公司
    兼  代表人  丙○○
    選任辯護人  周春櫻
右列被告等違反環境用藥管理法案件，經檢察官聲請簡易判決處刑訴（九十年度偵字
第四三九九、四八八三號），本院認應改用通常程序審理，判決如左：
    主  文
甲○○○有限公司及丙○○被訴輸入偽造環境用藥罪及販賣偽造環境用藥罪均無罪。
    理  由
一、公訴意旨略以：被告丙○○係位於新竹市○○街二六巷五二號「甲○○○有限公
    司」（以下簡稱百康公司）之負責人，其明知「百康克精」係屬應依環境用藥
    管理法申請查驗登記、取得許可證後，始得製造、加工或販賣之「環境用藥」，
    如未經中央主管機關核准，擅自製造、加工、輸入者，即屬「偽造環境用藥」。
    其竟未經中央主管機關行政院環境保護署之核准，擅自輸入、進口「百康克精
    」之偽造環境用藥對外販賣，嗣於民國九十年六月六日為台北市政府環境保護局
    在「甲○○○有限公司」查核後，始得知上情。因認被告丙○○分別涉有違反環
    境用藥管理法第三十九條第一項輸入偽造環境用藥罪嫌，及同法第四十條第一項
    之販賣偽造環境用藥罪嫌，被告百康公司則應依同法第四十一條處罰等語。
二、檢察官認被告丙○○、百康公司涉有前揭違反環境用藥管理法之犯行，除「百康
    克精」係偽造環境用藥，有臺北市政府環境保護局環境用藥標示查核表一份、
    新竹市環境保護局環境用藥查核表一張、行政院環境保護署（九Ｏ）環署毒字第
    四一六一二號函一紙、照片二張在卷外（見九十年度偵字第四三九九號卷【下稱
    第四三九九號卷】第十九至二十頁），無非係以前揭犯嫌業經被告丙○○自白及
    證人即查獲本件之臺北市政府環境保護局查核員夏維泰、百康公司員工己○○證
    述（見第四三九九號卷第十九至二十頁）為其憑據。
三、按犯罪事實應依證據認定之，無證據不得推定其犯罪事實，刑事訴訟法第一百五
    十四條定有明文。而認定不利於被告之事實，須依積極證據，茍積極證據不足為
    不利於被告事實之認定時，即應為有利於被告之認定，更不必有何有利之證據，
    最高法院三十年上字第八一六號著有判例可資參照。
四、訊據被告丙○○固不否認本件臺北市政府環境保護局於九十年六月六日所查獲之
    「百康克精」係伊擔任負責人之百康公司所出售，且並未取得許可，惟否認有
    何前揭違反環境用藥管理法之犯行，辯稱：「百康克精」並非百康公司所輸入
    ，而係台灣米諾得有限公司輸入後再販售予百康公司，且伊不知必須取得取可才
    能販賣「百康克精」等語。
五、被訴輸入偽造環境用藥部分：
    經查：「百康克精」係台灣米諾得有限公司自國外進口原液加工製造後再販售
    予被告百康公司一節，業經台灣米諾得有限公司之負責人即證人戊○○到庭證稱
    ：「（問：本件百康公司所販賣的克精，是否你所負責經營的臺灣米諾得有限
    公司所生產的？）是，也是我們賣給百康公司的。：：這項產品是我們向澳洲的
    廠商買入原液後加入衣物柔軟精及自來水等加工程序而生產，：：。」，以及百
    康公司臺北經銷商即證人乙○○到庭證述：「我個人是百康公司在台北縣的經銷
    商，所以我就代表百康公司與米諾得簽約，：：我有販賣克精」等語，並有被
    告丙○○所提出之產品行銷合約書一份附卷足憑，是被告丙○○所辯並未輸入本
    件偽造環境用藥之「百康克精」堪以採信，即難以違反環境用藥管理法第三十
    九條第一項之輸入偽造環境用藥罪對被告丙○○相繩，被告百康公司部分亦失去
    依同法第四十一條併罰之依據，而應諭知被告丙○○、百康公司此部分均無罪。
六、被訴販賣偽造環境用藥部分，被告丙○○及百康公司固有販賣「百康克精」之
    事實，惟查：環境用藥管理法第四十條第一項之販賣偽造環境用藥罪，係以行為
    人明知所販賣者為偽造環境用藥為其構成要件。而被告百康公司向台灣米諾得有
    限公司購買「百康克精」時，台灣米諾得公司業於契約上註明：「：：本產品
    甲方（即台灣米諾得公司）保證無害，：：」，有前揭產品行銷合約書附卷足佐
    ，而證人戊○○、乙○○於庭訊時均表示不知道要取得取可才能販賣所以沒有聲
    請許可等語；況就連環保局人員亦無法判斷「百康克精」是否為環境用藥等情
    ，業經證人即新竹市政府環保局承辦人員丁○○到庭證述：「（問：本件是否你
    承辦？）是的，當時是台北市環保局查到後移給我們處理，因為我們無法判定「
    百康克精」是否為環境用藥所以我們有發函給環保署，經環保署回函確認該項
    產品是環境用藥。：：（問：環保局是否有能力就環境用藥作判斷？）沒有。」
    。是被告丙○○辯稱不知「百康克精」係需取得取可始得販賣之環境用藥，尚
    非無據。此外，復查無其他積極之證據證明被告丙○○「明知」「百康克精」
    係偽造之環境用藥，即與環境用藥管理法第四十條第一項之販賣偽造環境用藥罪
    構成要件有間而難論以該罪，則被告百康公司此部分亦失去併罰之依據，是此部
    分亦應諭知被告丙○○、百康公司均無罪。
七、據上論斷，應依刑事訴訟法第四百五十二條、第三百零一條第一項前段，判決如
    主文。
本案經檢察官郭棋湧到庭執行職務。
中      華      民      國    九十一    年      五      月      七      日
                              臺灣新竹地方法院刑事第二庭
                                      法    官  黃美盈
如不服本判決，應於判決送達後十日內向本院提出上訴狀（應附繕本），上訴於臺灣
高等法院。
右正本證明與原本無異。
                                      書 記 官  吳尚文
中      華      民      國    九十一    年      五      月      七      日
